【裁判字號】    92,訴,130
【裁判日期】    921231
【裁判案由】    偽造有價證券等
【裁判全文】
臺灣桃園地方法院刑事判決                          九十二年度訴字第一三０號
  公  訴  人  臺灣桃園地方法院檢察署檢察官
  被      告  乙○○
右列被告因偽造有價證券案件，經檢察官提起公訴（九十一年度偵字第一九七五一號
），本院判決如左：
    主  文
乙○○行使偽造信用卡，處有期徒刑伍月，如易科罰金以參佰元折算壹日，扣案之以
「荷蘭銀行」名義製作，卡號為0000000000000000號及以「萬泰商
業銀行」名義製作，卡號為0000000000000000號之偽造信用卡各壹
枚均沒收；又偽造署押，足以生損害於公眾及他人，處有期徒刑參月，如易科罰金以
參佰元折算壹日，九十年九月三十日下午四時四十分許淡水警察分局竹圍派出所警詢
筆錄上所偽造之「甲○○」簽名貳枚、指印陸枚、逮捕通知書上偽造之「甲○○」簽
名壹枚、指印壹枚、口卡片上偽造之「甲○○」簽名壹枚、指印壹枚、犯嫌相片上偽
造之「甲○○」簽名壹枚、指印壹枚、扣案物相片上偽造之「甲○○」簽名壹枚、指
印壹枚、九十年十月一日十一時四十分許於台灣士林地方法院檢察署檢察官偵訊筆錄
上偽造之「甲○○」簽名壹枚均沒收。應執行有期徒刑柒月，如易科罰金以參佰元折
算壹日。扣案之以「荷蘭銀行」名義製作，卡號為000000000000000
0號及以「萬泰商業銀行」名義製作，卡號為0000000000000000號
之偽造信用卡各壹枚，九十年九月三十日下午四時四十分許淡水警察分局竹圍派出所
警詢筆錄上所偽造之「甲○○」簽名貳枚、指印陸枚、逮捕通知書上偽造之「甲○○
」簽名壹枚、指印壹枚、口卡片上偽造之「甲○○」簽名壹枚、指印壹枚、犯嫌相片
上偽造之「甲○○」簽名壹枚、指印壹枚、扣案物相片上偽造之「甲○○」簽名壹枚
、指印壹枚、九十年十月一日十一時四十分許台灣士林地方法院檢察署檢察官偵訊筆
錄上偽造之「甲○○」簽名壹枚均沒收。
    事  實
一、乙○○因積欠地下錢莊債務而與姓名年籍不詳之劉姓錢莊老闆，相約於民國（下
    同）九十年九月三十日上午十一時許，在台北火車站見面，擬先清償利息，惟該
    劉姓男子要求償還本金，乙○○無力清償，經該男子提議以信用卡刷卡購物再變
    賣換取現金以清償債務，乙○○迫於無奈應允之，二人即招來計程車前往台北縣
    淡水鎮，途中該錢莊老闆當場取出二張來源不詳之偽造信用卡（發卡銀行及卡號
    分別為荷蘭銀行0000000000000000號、萬泰商業銀行0000
    000000000000號），乙○○則於得預見該二張信用卡為偽造信用卡
    之情形下，仍予以收受，繼接續於該二張信用卡背面偽簽「孫心騫」之署押，偽
    造完成二紙表彰簽名人願遵守信用卡申請書約定條款之私文書，致生損害於「孫
    心騫」，迨車扺台北縣淡水鎮○○路二十七號家樂福賣場後，由本無購買物品真
    意之乙○○進入賣場內擇取總價新台幣六千一百七十七元之洋煙、洋酒、零食，
    在十五時四十二分許至櫃檯向櫃檯人員出示上開偽造之荷蘭銀行信用卡佯以結帳
    時，幸賴收銀人員機警發現該卡號0000000000000000號信用卡
    有異，通知主管何珈賢並報警前來處理，致詐欺取財未遂，同時並自乙○○身上
    另扣得卡號0000000000000000號偽造萬泰商業銀行信用卡乙張
    。經警帶往警局應訊時，乙○○為求脫罪，竟另行起意，冒用「甲○○」名義，
    接續於九十年九月三十日十六時四十分在淡水分局竹圍派出所警詢筆錄上、九十
    年九月三十日台北縣警察局淡水分局逮捕通知書上、九十年十月一日台灣士林地
    方法院檢察署訊問筆錄上，偽造甲○○之簽名並捺指印，足生損害於甲○○及檢
    警單位偵查犯罪之正確性。嗣於九十年十一月二十八日，經台灣士林地方法院檢
    察署檢察官傳喚甲○○到案發覺有異，遂將前開筆錄所載筆跡送鑑定，始循線查
    知上情。
二、案經台北縣警察局淡水分局報告台灣士林地方法院檢察署呈請台灣高等法院檢察
    署核轉台灣新竹地方法院檢察署復呈請台灣高等法院檢察署核轉臺灣桃園地方法
    院檢察署檢察官偵查起訴。
    理  由
一、右揭事實，業據被告乙○○迭次於警、偵訊中及本院審理時坦承不諱，核與證人
    何珈賢於警訊中之證述及被害人甲○○之指訴相符，復有扣案之上開偽造荷蘭銀
    行發行之卡號0000000000000000號及偽造萬泰商業銀行發行之
    0000000000000000號信用卡各乙張及著有「甲○○」署名或指
    印之台灣士林地方法院檢察署九十年度偵字第九九一０號被告甲○○偽造文書等
    案偵查卷附之警訊筆錄、逮捕通知書、犯嫌相片、證物照片、口卡片在卷可憑。
    又前揭文件上之指印經電腦及特徵比對結果顯示與被告乙○○指紋卡之右拇指指
    紋相符，此有內政部警政署刑事警察局九十年十二月十三日（９０）刑紋字第二
    二九二七四號鑑驗書在卷可參，故本件事證明確，被告犯行洵堪認定，應予論罪
    科刑。
二、核被告彭志所為係犯刑法第二百零一條之一第二項之行使偽造信用卡罪、第二百
    十六條、第二百十條之行使偽造私文書罪（其於偽造之信用卡背面偽簽「孫心騫
    」之署押，係表彰簽名人願遵守信用卡申請書約定條款之意思核屬私文書）、第
    三百三十九條第三項、第一項之詐欺取財未遂罪、第二百十七條之偽造署押罪（
    偽簽甲○○署名及捺指印部分）。其於前揭二紙信用卡背面接續偽簽「孫心騫」
    姓名二次而完成二紙私文書，為單純一罪。又其於信用卡背面偽造「孫心騫」署
    押為偽造私文書之部分行為，而其偽造後復加以行使，低度之偽造行為為高度之
    行使行為所吸收，均不另論罪。其意圖供行使之用而收受偽造信用卡，繼持以行
    使，前階之收受行為，應為後階行使行為所吸收，亦不另論罪。又其所犯行使偽
    造信用卡、行使偽造私文書及詐欺取財未遂等罪，與姓名年籍不詳之錢莊老闆間
    有犯意連絡及行為分擔，為共同正犯。其以一出示偽造信用卡行為，而觸犯行使
    偽造信用卡罪、行使偽造私文書罪，為想像競合犯，應從重先論以行使偽造信用
    卡罪，繼而行使偽造信用卡與詐欺取財未遂罪，有方法結果之牽連關係，亦應從
    重論以行使偽造信用卡罪。另其為避免受刑事處罰而多次於警詢筆錄、捕通知書
    、偵訊筆錄上偽造他人署押，係於同一偵查程序，為達隱瞞身分之單一目的，所
    為多次之接續行為，應為單純一罪。又其行使偽造信用卡罪與偽造署押罪，犯意
    各別，要件不同，應予分論併罰。公訴人認被告所犯上開各罪間，均有牽連犯之
    裁判上一罪關係，揆諸上述，容有誤會。爰審酌被告犯罪之動機、目的、手段、
    所生危害金融秩序及司法正確性及犯罪後坦承犯行等一切情狀，量處如主文所示
    之刑並定其應執行之刑及易科罰金之折算標準，以資懲儆。
三、扣案以「荷蘭銀行」名義製作，卡號為0000000000000000號及
    以「萬泰商業銀行」名義製作，卡號為0000000000000000號之
    偽造信用卡各一枚，爰應依刑法第二百零五條之規定，宣告沒收。台灣士林地方
    法院檢察署九十年度偵字第九九一０號偵查卷內被告於九十年九月三十日下午四
    時四十分許在淡水警察分局竹圍派出所警詢筆錄偽造之「甲○○」簽名二枚、指
    印六枚；逮捕通知書上偽造之「甲○○」簽名一枚、指印一枚；口卡片上偽造之
    「甲○○」簽名一枚、指印一枚；犯嫌相片上偽造之「甲○○」簽名一枚、指印
    一枚；扣案物相片上偽造之「甲○○」簽名一枚、指印一枚；九十年十月一日十
    一時四十分許於台灣士林地方法院檢察署檢察官偵訊筆錄上偽造之「甲○○」簽
    名一枚，均應依刑法第二百十九條之規定沒收。
據上論斷，應依刑事訴訟法第第二百九十九條第一項前段，刑法第二十八條、第二百
零一條之一第二項、第二百十條、第二百十六條、第二百十七條第一項、第二百零五
條、第二百十九條、第三百三十九條第三項、第一項、第五十五條，罰金罰鍰提高標
準條例第二條，判決如主文。
本案經檢察官魏雯祈到庭執行職務。
中      華      民      國      九十二      年    十二    月  三十一    日
                                      臺灣桃園地方法院刑事第一庭
                                                法  官   潘 政 宏
右正本證明與原本無異。
如不服本判決，應於判決送達後十日內向本院提出上訴狀( 應附繕本 )，上訴於
臺灣高等法院。
                                                書記官   王 月 香
中        華        民        國    九十三    年    一    月     二     日
附錄論罪科刑法條
中華民國刑法第二百一十六條
 (行使偽造變造或登載不實之文書罪)
行使第二百十條至第二百十五條之文書者，依偽造、變造文書或登載不實事項或使登
載不實事項之規定處斷。
中華民國刑法第二百一十七條
 (偽造盜用印章印文或署押罪)
偽造印章、印文或署押，足以生損害於公眾或他人者，處三年以下有期徒刑。
盜用印章、印文或署押，足以生損害於公眾或他人者，亦同。


司法院資訊處製作；財團法人民間司法改革基金會備份。
